臺灣新北地方法院刑事判決　　　　　　　 110年度訴字第53號
公　訴　人　臺灣新北地方檢察署檢察官
被　　　告　王言皓




指定辯護人　本院公設辯護人彭宏東
上列被告因違反毒品危害防制條例案件，經檢察官提起公訴（10
9 年度偵字第27483 號），本院判決如下：
    主  文                                              
王言皓犯如附表主文欄所示之罪，均累犯，各處如附表主文欄所
示之刑及沒收。應執行有期徒刑陸年陸月。
    事  實
一、王言皓明知甲基安非他命係毒品危害防制條例第2 條第2 項
    第2 款公告列管之第二級毒品，未經許可不得販賣，竟意圖
    營利，基於販賣第二級毒品甲基安非他命之犯意，使用通訊
    軟體LINE與陳紹安聯絡，並達成以附表所示之價格販售如附
    表所示數量之甲基安非他命合意，再由王言皓操作統一超商
    賣貨便系統，於如附表所示之時間及超商門市地點，將欲販
    售之甲基安非他命以賣貨便包裹寄送店到店方式，由不知情
    之超商物流人員配送至如附表所示之指定超商領貨地點，陳
    紹安則於附表所示之時間，前往各該指定超商領取包裹，並
    以貨到付款方式支付各該甲基安非他命交易價金，王言皓以
    此方式販賣甲基安非他命予陳紹安以營利（詳細時間、地點
    、交易內容、方式均詳如附表所示）。
二、案經桃園市政府警察局龜山分局報告臺灣新北地方檢察署檢
    察官偵查起訴。
    理  由                                              
壹、程序部分：
    按除法律另有規定外，實施刑事訴訟程序之公務員因違背法
    定程序取得之證據，其有無證據能力之認定，應審酌人權保
    障及公共利益之均衡維護；又被告以外之人於審判外之陳述
    ，雖不符合同法第159 條之1 至第159 條之4 之規定，但經
    當事人於審判程序同意作為證據，法院審酌該言詞陳述或書
    面陳述作成時之情況，認為適當者，亦得為證據，刑事訴訟
    法第158 條之4 、第159 條之5 第1 項分別定有明文。本判
    決下列所引用之各項供述證據，當事人及辯護人均同意各該
    證據之證據能力（見訴字卷第210 頁），本院審酌此等證據
    資料取得及製作時之情況，尚無違法不當及證明力明顯過低
    之瑕疵，以之作為證據應屬適當；另本判決後述所引之各項
    非供述證據，無證據證明係實施刑事訴訟程序之公務員以不
    法方式所取得，且亦無證據證明係非真實，復均與本件待證
    事實具有關聯性，是依刑事訴訟法第158 條之4 之反面解釋
    ，當有證據能力；又前開供述與非供述證據復經本院於審理
    期日中合法調查，自均得為本案證據使用。
貳、實體部分：
一、前揭事實，業據被告王言皓於警詢、偵訊及本院審理中均坦
    承不諱，核與證人陳紹安於警詢及偵訊時之證述相符，並有
    統一超商賣貨便交易紀錄及明細、通訊軟體LINE對話紀錄譯
    文、翻拍照片及陳紹安Gmail 列印資料等件在卷可稽（詳細
    卷宗頁數如附表「證據出處」欄所示），足認被告上開任意
    性自白與事實相符，堪以採信。又被告既承認與證人陳紹安
    為買賣關係，而販賣毒品係違法行為，向為政府查禁森嚴，
    若非有利可圖，被告何以利用經營網路賣場並藉由便利商店
    店到店寄送交易之甲基安非他命，來掩人耳目，堪認被告有
    藉此從中獲得利益，主觀上應有營利意圖。
二、論罪科刑：
  ㈠被告行為後，毒品危害防制條例第4 條第2 項、第17條第2
    項業於民國109 年1 月15日修正公布，並自公布後6 個月即
    109 年7 月15日生效施行。修正後毒品危害防制條例第4 條
    第2 項將法定刑提高，同條例第17條第2 項則修正為「犯第
    四條至第八條之罪於偵查及歷次審判中均自白者，減輕其刑
    。」明定於偵查及歷次審判中均自白者，始減輕其刑，經比
    較新舊法之結果，修正後規定未較有利於被告；而以修正前
    規定較有利於被告，故依刑法第2 條第1 項前段規定，即應
    適用109 年1 月15日修正公布前（下稱修正前）毒品危害防
    制條例第4 條第2 項、第17條第2 項之規定處斷。
  ㈡按甲基安非他命係毒品危害防制條例第2 條第2 項第2 款所
    列管之第二級毒品，未經許可不得販賣。是核被告所為，均
    係犯修正前毒品危害防制條例第4 條第2 項之販賣第二級毒
    品罪。被告販賣前意圖販賣而持有甲基安非他命之行為，依
    最高法院101 年度第10次刑事庭會議決議見解，為法條競合
    關係，不另論罪。
  ㈢被告利用不知情之超商門市物流人員寄送交付如附表所示之
    甲基安非他命，均為間接正犯。
  ㈣刑之加重及減輕事由：
  1.被告前因違反藥事法等案件，經臺灣桃園地方法院以107 年
    度簡字第37號判決有期徒刑2 月（轉讓禁藥即甲基安非他命
    ，不得易科罰金）、6 月（持有第二級毒品甲基安非他命純
    質淨重20公克以上，得易科罰金）確定，其中持有第二級毒
    品純質淨重20公克以上部分，於107 年8 月11日易科罰金執
    行完畢；轉讓禁藥部分，則於107 年8 月18日執行完畢出監
    ，此有臺灣高等法院被告前案紀錄表在卷可稽，被告於有期
    徒刑執行完畢後，5 年內故意再犯本案有期徒刑以上之罪，
    均為累犯，復參酌司法院大法官第775 號解釋所示，被告前
    曾違反藥事法，其轉讓之禁藥即為甲基安非他命，又曾因持
    有第二級毒品甲基安非他命純質淨重20公克以上經法院論罪
    科刑，未能知所警惕，反而於本案再違犯毒品危害防制條例
    ，且犯罪情節升高，顯見被告對於刑罰之反應力薄弱，有加
    重本刑規定適用之必要，且不致使被告所受之刑罰超過其所
    應負擔之罪責，是本案除修正前毒品危害防制條例第4 條第
    2 項法定本刑無期徒刑部分，依法不得加重外，其餘均應依
    刑法第47條第1 項規定加重其刑。
  2.依修正前毒品危害防制條例第17條第2 項之規定，犯同條例
    第4 條至第8 條之罪於偵查及審判中均自白者，減輕其刑。
    查被告於偵查及本院審理中，就前開販賣第二級毒品之犯行
    均自白犯罪，業如前述，揆諸前開說明，均應依修正前毒品
    危害防制條例第17條第2 項規定，減輕其刑。並依刑法第71
    條第1 項之規定先加重後減輕之。
  3.另按刑法第59條規定犯罪之情狀顯可憫恕，認科以最低度刑
    仍嫌過重者，得酌量減輕其刑，此雖為法院依法得行使裁量
    之事項，然非漫無限制，必須犯罪另有特殊之原因、環境與
    情狀，在客觀上足以引起一般之同情，認為即予宣告法定最
    低度刑期，猶嫌過重者，始有其適用。是以，為此項裁量減
    輕其刑時，必須就被告全部犯罪情狀予以審酌，在客觀上是
    否有足以引起社會上一般人之同情，而可憫恕之情形，始謂
    適法（最高法院88年度台上字第6683號判決意旨可參）。經
    查，被告如附表編號3 、12、14所載販賣第二級毒品甲基安
    非他命之犯行，雖助長毒品流通，戕害國人健康，而應非難
    ，然其販賣所取得之價金僅分別為300 元、300 元、140 元
    ，獲利甚微，對社會之整體危害尚難與毒品大盤、中盤相提
    並論，此部分犯罪情節，對照依前揭規定減輕之法定最低度
    刑為有期徒刑3 年7 月（先累犯加重後再減輕其刑），尚有
    法重情輕之感，在客觀上足以引起一般人之同情，為使罪刑
    相當，故本院認為被告如附表編號3 、12、14部分，應依刑
    法第59條規定，予以減輕其刑，並遞減之。至於其他部分，
    並無量處最低度刑仍嫌過重之情形，是辯護人請求再依刑法
    第59條酌減被告刑度，難認有據，應予駁回。
  ㈤爰審酌被告明知第二級毒品戕害人民之身體健康，竟仍為圖
    一己私利，視政府反毒政策及宣導如無物，販賣第二級毒品
    甲基安非他命，助長施用毒品惡習，危害人民生命健康及社
    會治安，所為實有不該；惟念其犯後均坦承犯行，態度尚可
    ，兼衡其販毒之對象均為陳紹安1 人，利用便利商店店到店
    之方式運送毒品及收款之手段，次數達14次之多，各次販賣
    之數量及獲利非多，復衡酌被告於審理時自陳其大學畢業，
    入監前從事服務業，有2 個6 歲的兒子，父母高齡90幾歲（
    見訴字卷第237 頁）等一切情狀，分別量處如主文所示之刑
    。並參酌被告另有多筆另案販賣毒品案件經法院判刑確定，
    目前預計接續執行至136 年，而被告現年43歲，考量本案定
    刑對被告再社會化之影響及被告自始承認全部犯行，未虛耗
    司法資源之有利量刑因子，故從輕酌定其應執行之刑。
三、沒收部分：
  ㈠按犯罪所得，屬於犯罪行為人者，沒收之；於全部或一部不
    能沒收或不宜執行沒收時，追徵其價額，刑法第38條之1 第
    1 項前段、第3 項定有明文。經查，被告本案各次販賣第二
    級毒品犯罪所得詳如附表所示，業據其於警詢、偵訊及審理
    時均自承在卷，並未扣案，均應依前揭規定宣告沒收，並於
    全部或一部不能沒收或不宜執行沒收時，追徵其價額。
  ㈡被告於本案販賣毒品所用之不詳行動電話，並未扣案，被告
    亦供稱該聯絡工具已不知在何處（見訴字卷第235 頁），考
    量科技日新月異，遭汰換之隔代行動電話交易價值大減，此
    乃市場之常情，估算折舊以後，對照被告經本院所量處之刑
    度，及執行沒收之困難及實際效果以觀，該不詳行動電話再
    遭作為犯罪使用之機率較低，沒收宣告也欠缺刑法上之重要
    性，爰依刑法第38條之2 第2 項規定意旨，不予宣告沒收、
    追徵。
據上論斷，應依刑事訴訟法第299 條第1 項前段，判決如主文。
本案經檢察官王江濱偵查起訴、檢察官高智美、朱曉群到庭執行
公訴。
中    華    民    國   110    年    12    月    7     日
                  刑事第二十庭  審判長法  官  蕭淳元
 
                                      法  官  黃園舒
 
                                      法  官  陳宏璋
上列正本證明與原本無異。
如不服本判決，應於判決送達後20日內敘明上訴理由，向本院提
出上訴狀 (應附繕本) ，上訴於臺灣高等法院。其未敘述上訴理
由者，應於上訴期間屆滿後20日內向本院補提理由書「切勿逕送
上級法院」。
                                      書記官  許維倫
中    華    民    國   110    年    12    月    10    日
附錄本案論罪科刑法條：
修正前毒品危害防制條例第4條
製造、運輸、販賣第一級毒品者，處死刑或無期徒刑；處無期徒
刑者，得併科新臺幣二千萬元以下罰金。
製造、運輸、販賣第二級毒品者，處無期徒刑或七年以上有期徒
刑，得併科新臺幣一千萬元以下罰金。
製造、運輸、販賣第三級毒品者，處七年以上有期徒刑，得併科
新臺幣七百萬元以下罰金。
製造、運輸、販賣第四級毒品者，處五年以上十二年以下有期徒
刑，得併科新臺幣三百萬元以下罰金。
製造、運輸、販賣專供製造或施用毒品之器具者，處一年以上七
年以下有期徒刑，得併科新臺幣一百萬元以下罰金。
前五項之未遂犯罰之。
【附表】
┌──┬──────┬──────┬────┬──────────┬──────┐
│編號│寄送（交付）│購毒者領取毒│交易內容│     證據出處       │   主文欄   │
│    │毒品時間地點│品時間地點  │        │                    │            │
├──┼──────┼──────┼────┼──────────┼──────┤
│ 1  │王言皓於民國│陳紹安於108 │王言皓以│⑴被告於警詢、偵查及│王言皓販賣第│
│    │108 年6 月7 │年6 月9 日凌│新臺幣（│  審理中之自白（見偵│二級毒品，累│
│    │日下午7 時5 │晨1 時7 分許│下同）2,│  卷第9 至12頁、第98│犯，處有期徒│
│    │分許，在新北│，在桃園市平│000 元之│  頁正反面；訴字卷第│刑肆年。未扣│
│    │市泰山區台麗│鎮區廣泰路13│價格，販│  156 頁、第204 、20│案之犯罪所得│
│    │街5 號、7 號│0 號、132 號│售重量不│  6 、235頁）。     │新臺幣貳仟元│
│    │、9 號統一超│統一超商廣泰│詳之甲基│⑵證人陳紹安於偵查中│沒收，於全部│
│    │商珈多門市寄│門市（下稱廣│安非他命│  之證述（見偵卷第91│或一部不能沒│
│    │出右列甲基安│泰門市）領取│給陳紹安│  至94頁）。        │收或不宜執行│
│    │非他命。    │。          │。      │⑶統一超商賣貨便交易│沒收時，追徵│
│    │            │            │        │  紀錄及明細（偵卷第│其價額。    │
│    │            │            │        │  4 頁）。          │            │
├──┼──────┼──────┼────┼──────────┼──────┤
│ 2  │王言皓於108 │陳紹安於108 │王言皓以│⑴被告於警詢、偵查及│王言皓販賣第│
│    │年6 月15日凌│年6 月16日上│800 元之│  審理中之自白（見偵│二級毒品，累│
│    │晨0 時51分許│午6 時34分許│價格，販│  卷第9 至12頁、第98│犯，處有期徒│
│    │，在新北市新│，在廣泰門市│售重量不│  頁正反面；訴字卷第│刑參年捌月。│
│    │莊區富國路20│領取。      │詳之甲基│  156 頁、第204 、20│未扣案之犯罪│
│    │號統一超商富│            │安非他命│  6 、235頁）。     │所得新臺幣捌│
│    │營門市（下稱│            │給陳紹安│⑵證人陳紹安於偵查中│佰元沒收，於│
│    │富營門市）寄│            │。      │  之證述（見偵卷第91│全部或一部不│
│    │出右列甲基安│            │        │  至94頁）。        │能沒收或不宜│
│    │非他命。    │            │        │⑶統一超商賣貨便交易│執行沒收時，│
│    │            │            │        │  紀錄及明細（偵卷第│追徵其價額。│
│    │            │            │        │  4 頁）。          │            │
├──┼──────┼──────┼────┼──────────┼──────┤
│ 3  │王言皓於108 │陳紹安於108 │王言皓以│⑴被告於警詢、偵查及│王言皓販賣第│
│    │年9 月30日下│年10月2 日凌│300 元之│  審理中之自白（見偵│二級毒品，累│
│    │午3 時59分許│晨1 時11分許│價格，販│  卷第9 至12頁、第98│犯，處有期徒│
│    │，在富營門市│，在廣泰門市│售重量不│  頁正反面；訴字卷第│刑參年。未扣│
│    │寄出右列甲基│領取。      │詳之甲基│  156 頁、第204 、20│案之犯罪所得│
│    │安非他命。  │            │安非他命│  6 、235 頁）。    │新臺幣參佰元│
│    │            │            │給陳紹安│⑵證人陳紹安於偵查中│沒收，於全部│
│    │            │            │。      │  之證述（見偵卷第91│或一部不能沒│
│    │            │            │        │  至94頁）。        │收或不宜執行│
│    │            │            │        │⑶統一超商賣貨便交易│沒收時，追徵│
│    │            │            │        │  紀錄及明細（偵卷第│其價額。    │
│    │            │            │        │  4 頁）。          │            │
├──┼──────┼──────┼────┼──────────┼──────┤
│ 4  │王言皓於108 │陳紹安於108 │王言皓以│⑴被告於警詢、偵查及│王言皓販賣第│
│    │年10月8 日上│年10月10日上│500 元之│  審理中之自白（見偵│二級毒品，累│
│    │午5 時55分許│午7 時53分許│價格，販│  卷第9 至12頁、第98│犯，處有期徒│
│    │，在富營門市│，在臺東縣太│售重量不│  頁正反面；訴字卷第│刑參年柒月。│
│    │寄出右列甲基│麻里鄉金崙村│詳之甲基│  156 頁、第204 、20│未扣案之犯罪│
│    │安非他命。  │金崙路262 號│安非他命│  6、235 頁）。     │所得新臺幣伍│
│    │            │、262-1 號統│給陳紹安│⑵證人陳紹安於偵查中│佰元沒收，於│
│    │            │一超商金倫門│。      │  之證述（見偵卷第91│全部或一部不│
│    │            │市（下稱金倫│        │  至94頁）。        │能沒收或不宜│
│    │            │門市）領取。│        │⑶統一超商賣貨便交易│執行沒收時，│
│    │            │            │        │  紀錄及明細（偵卷第│追徵其價額。│
│    │            │            │        │  4 頁）。          │            │
├──┼──────┼──────┼────┼──────────┼──────┤
│ 5  │王言皓於108 │陳紹安於108 │王言皓以│⑴被告於警詢、偵查及│王言皓販賣第│
│    │年10月17日晚│年10月18日下│1,000 元│  審理中之自白（見偵│二級毒品，累│
│    │間9 時44分許│午3 時33分許│之價格，│  卷第9 至12頁、第98│犯，處有期徒│
│    │，在富營門市│，在廣泰門市│販售重量│  頁正反面；訴字卷第│刑參年捌月。│
│    │寄出右列甲基│領取。      │0.6 公克│  156 頁、第204 至20│未扣案之犯罪│
│    │安非他命。  │            │之甲基安│  5 頁、第235 頁）。│所得新臺幣壹│
│    │            │            │非他命給│⑵證人陳紹安於偵查中│仟元沒收，於│
│    │            │            │陳紹安。│  之證述（見偵卷第91│全部或一部不│
│    │            │            │        │  至94頁）。        │能沒收或不宜│
│    │            │            │        │⑶統一超商賣貨便交易│執行沒收時，│
│    │            │            │        │  紀錄及明細（偵卷第│追徵其價額。│
│    │            │            │        │  4 頁）。          │            │
│    │            │            │        │⑷通訊軟體LINE對話紀│            │
│    │            │            │        │  錄譯文（見偵卷第34│            │
│    │            │            │        │  至35頁）。        │            │
│    │            │            │        │⑸通訊軟體LINE對話紀│            │
│    │            │            │        │  錄畫面翻拍照片6 張│            │
│    │            │            │        │  （見偵卷第70頁反面│            │
│    │            │            │        │  至第71頁）。      │            │
├──┼──────┼──────┼────┼──────────┼──────┤
│ 6  │王言皓於108 │陳紹安於108 │王言皓以│⑴被告於警詢、偵查及│王言皓販賣第│
│    │年10月24日凌│年10月24日晚│1,200 元│  審理中之自白（見偵│二級毒品，累│
│    │晨1 時22分許│間7 時19分許│之價格，│  卷第9 至12頁、第98│犯，處有期徒│
│    │，在富營門市│，在桃園市桃│販售重量│  頁正反面；訴字卷第│刑參年拾月。│
│    │寄出右列甲基│園區慈文路51│1 公克之│  156 頁、第204 至20│未扣案之犯罪│
│    │安非他命。  │號統一超商崴│甲基安非│  5 頁、第235 頁）。│所得新臺幣壹│
│    │            │盛門市。    │他命給陳│⑵證人陳紹安於偵查中│仟貳佰元沒收│
│    │            │            │紹安。  │  之證述（見偵卷第91│，於全部或一│
│    │            │            │        │  至94頁）。        │部不能沒收或│
│    │            │            │        │⑶統一超商賣貨便交易│不宜執行沒收│
│    │            │            │        │  紀錄及明細（偵卷第│時，追徵其價│
│    │            │            │        │  4 頁）。          │額。        │
│    │            │            │        │⑷通訊軟體LINE對話紀│            │
│    │            │            │        │  錄譯文（見偵卷第35│            │
│    │            │            │        │  至36頁）。        │            │
│    │            │            │        │⑷陳紹安與被告之手機│            │
│    │            │            │        │  通訊軟體LINE對話紀│            │
│    │            │            │        │  錄畫面翻拍照片8 張│            │
│    │            │            │        │  （見偵卷第7 1 頁反│            │
│    │            │            │        │  面至73頁）。      │            │
├──┼──────┼──────┼────┼──────────┼──────┤
│ 7  │王言皓於108 │陳紹安於108 │王言皓以│⑴被告於警詢、偵查及│王言皓販賣第│
│    │年11月3 日晚│年11月5 日上│1,000 元│  審理中之自白（見偵│二級毒品，累│
│    │間8 時58分許│午8 時43分許│之價格，│  卷第9 至12頁、第14│犯，處有期徒│
│    │，在富營門市│，在金倫門市│販售重量│  至17頁、第98頁正反│刑參年捌月。│
│    │寄出右列甲基│領取。      │不詳之甲│  面；訴字卷第156 頁│未扣案之犯罪│
│    │安非他命。  │            │基安非他│  、第204 、206 、23│所得新臺幣壹│
│    │            │            │命給陳紹│  5 頁）。          │仟元沒收，於│
│    │            │            │安。    │⑵證人陳紹安於警詢及│全部或一部不│
│    │            │            │        │  偵查中之證述（見偵│能沒收或不宜│
│    │            │            │        │  卷第46至49頁、第91│執行沒收時，│
│    │            │            │        │  至94頁）。        │追徵其價額。│
│    │            │            │        │⑶統一超商賣貨便交易│            │
│    │            │            │        │  紀錄及明細（偵卷第│            │
│    │            │            │        │  4 頁）。          │            │
│    │            │            │        │⑷通訊軟體LINE對話紀│            │
│    │            │            │        │  錄譯文（見偵卷第36│            │
│    │            │            │        │  至37頁）          │            │
│    │            │            │        │⑸陳紹安Gmail 列印之│            │
│    │            │            │        │  賣貨便訂單成立、賣│            │
│    │            │            │        │  家完成寄貨及訂單已│            │
│    │            │            │        │  送達通知資料（見偵│            │
│    │            │            │        │  卷第52至54頁）。  │            │
│    │            │            │        │⑹LINE對話紀錄畫面翻│            │
│    │            │            │        │  拍照片2 張（見偵卷│            │
│    │            │            │        │  第73頁正反面）。  │            │
├──┼──────┼──────┼────┼──────────┼──────┤
│ 8  │王言皓於108 │陳紹安於108 │王言皓以│⑴被告於警詢、偵查及│王言皓販賣第│
│    │年11月15日下│年11月17日上│1,000 元│  審理中之自白（見偵│二級毒品，累│
│    │午2 時58分許│午11時34分許│之價格，│  卷第9 至12頁、第14│犯，處有期徒│
│    │，在富營門市│，在金倫門市│販售重量│  至17頁、第98頁正反│刑參年捌月。│
│    │寄出右列甲基│領取。      │不詳之甲│  面；訴字卷第156 頁│未扣案之犯罪│
│    │安非他命。  │            │基安非他│  、第204、206、235 │所得新臺幣壹│
│    │            │            │命給陳紹│  頁）。            │仟元沒收，於│
│    │            │            │安。    │⑵證人陳紹安於警詢及│全部或一部不│
│    │            │            │        │  偵查中之證述（見偵│能沒收或不宜│
│    │            │            │        │  卷第46至49頁、第91│執行沒收時，│
│    │            │            │        │  至94頁）。        │追徵其價額。│
│    │            │            │        │⑶統一超商賣貨便交易│            │
│    │            │            │        │  紀錄及明細（偵卷第│            │
│    │            │            │        │  5 頁）。          │            │
│    │            │            │        │⑷通訊軟體LINE對話紀│            │
│    │            │            │        │  錄譯文（見偵卷第37│            │
│    │            │            │        │  頁）              │            │
│    │            │            │        │⑸陳紹安Gmail 列印之│            │
│    │            │            │        │  賣貨便訂單成立、賣│            │
│    │            │            │        │  家完成寄貨及訂單已│            │
│    │            │            │        │  送達通知資料（見偵│            │
│    │            │            │        │  卷第55至57頁）。  │            │
│    │            │            │        │⑹LINE對話紀錄畫面翻│            │
│    │            │            │        │  拍照片1 張（見偵卷│            │
│    │            │            │        │  第73頁反面）。    │            │
├──┼──────┼──────┼────┼──────────┼──────┤
│ 9  │王言皓於108 │陳紹安於108 │王言皓以│⑴被告於警詢、偵查及│王言皓販賣第│
│    │年11月26日晚│年11月28日上│1,000 元│  審理中之自白（見偵│二級毒品，累│
│    │間11時13分許│午8 時3 分許│之價格，│  卷第9 至12頁、第14│犯，處有期徒│
│    │，在臺中市西│，在金倫門市│販售重量│  至17頁、第98頁正反│刑參年捌月。│
│    │區健行路1046│領取。      │不詳之甲│  面；訴字卷第156 頁│未扣案之犯罪│
│    │、1046-1、10│            │基安非他│  、第204 、206 、23│所得新臺幣壹│
│    │46-2號統一超│            │命給陳紹│  5頁）。           │仟元沒收，於│
│    │商金典門市寄│            │安。    │⑵證人陳紹安於警詢及│全部或一部不│
│    │出右列甲基安│            │        │  偵查中之證述（見偵│能沒收或不宜│
│    │非他命。    │            │        │  卷第46至49頁、第91│執行沒收時，│
│    │            │            │        │  至94頁）。        │追徵其價額。│
│    │            │            │        │⑶統一超商賣貨便交易│            │
│    │            │            │        │  紀錄及明細（偵卷第│            │
│    │            │            │        │  5 頁）。          │            │
│    │            │            │        │⑷通訊軟體LINE對話紀│            │
│    │            │            │        │  錄譯文（見偵卷第38│            │
│    │            │            │        │  頁）              │            │
│    │            │            │        │⑸陳紹安Gmail 列印之│            │
│    │            │            │        │  賣貨便訂單成立及賣│            │
│    │            │            │        │  家完成寄貨訂單通知│            │
│    │            │            │        │  資料（見偵卷第58至│            │
│    │            │            │        │  59頁）。          │            │
│    │            │            │        │⑹LINE對話紀錄畫面翻│            │
│    │            │            │        │  拍照片4 張（見偵卷│            │
│    │            │            │        │  第74頁正反面）。  │            │
├──┼──────┼──────┼────┼──────────┼──────┤
│ 10 │王言皓於108 │陳紹安於108 │王言皓以│⑴被告於警詢、偵查及│王言皓販賣第│
│    │年12月4 日晚│年12月6 日上│1,000 元│  審理中之自白（見偵│二級毒品，累│
│    │間11時16分許│午10時6 分許│之價格，│  卷第9 至12頁、第14│犯，處有期徒│
│    │，在富營門市│，在金倫門市│販售重量│  至17頁、第98頁正反│刑參年捌月。│
│    │寄出右列甲基│領取。      │0.73公克│  面；訴字卷第156 頁│未扣案之犯罪│
│    │安非他命。  │            │之甲基安│  、第204 至205 頁、│所得新臺幣壹│
│    │            │            │非他命給│  第235頁）。       │仟元沒收，於│
│    │            │            │陳紹安。│⑵證人陳紹安於警詢及│全部或一部不│
│    │            │            │        │  偵查中之證述（見偵│能沒收或不宜│
│    │            │            │        │  卷第46至49頁、第91│執行沒收時，│
│    │            │            │        │  至94頁）。        │追徵其價額。│
│    │            │            │        │⑶統一超商賣貨便交易│            │
│    │            │            │        │  紀錄及明細（偵卷第│            │
│    │            │            │        │  5 頁）。          │            │
│    │            │            │        │⑷通訊軟體LINE對話紀│            │
│    │            │            │        │  錄譯文暨翻拍照片2 │            │
│    │            │            │        │  張（見偵卷第30至31│            │
│    │            │            │        │  頁）              │            │
│    │            │            │        │⑸陳紹安Gmail 列印之│            │
│    │            │            │        │  賣貨便訂單成立及賣│            │
│    │            │            │        │  家完成寄貨訂單通知│            │
│    │            │            │        │  資料（見偵卷第60至│            │
│    │            │            │        │  61頁）。          │            │
│    │            │            │        │⑹LINE對話紀錄畫面翻│            │
│    │            │            │        │  拍照片3 張（見偵卷│            │
│    │            │            │        │  第75頁反面至第76頁│            │
│    │            │            │        │  ）。              │            │
├──┼──────┼──────┼────┼──────────┼──────┤
│ 11 │王言皓於108 │陳紹安於108 │王言皓以│⑴被告於警詢、偵查及│王言皓販賣第│
│    │年12月11日晚│年12月13日上│1,000 元│  審理中之自白（見偵│二級毒品，累│
│    │間7 時57分許│午10時23分許│之價格，│  卷第9 至12頁、第14│犯，處有期徒│
│    │，在新北市新│，在金倫門市│販售重量│  至17頁、第98頁正反│刑參年捌月。│
│    │莊區天祥街22│領取。      │0.6 公克│  面；訴字卷第156 頁│未扣案之犯罪│
│    │、24號統一超│            │之甲基安│  、第204 至205 頁、│所得新臺幣壹│
│    │商添祥門市寄│            │非他命給│  第235頁）。       │仟元沒收，於│
│    │出右列甲基安│            │陳紹安。│⑵證人陳紹安於警詢及│全部或一部不│
│    │非他命。    │            │        │  偵查中之證述（見偵│能沒收或不宜│
│    │            │            │        │  卷第46至49頁、第91│執行沒收時，│
│    │            │            │        │  至94頁）。        │追徵其價額。│
│    │            │            │        │⑶統一超商賣貨便交易│            │
│    │            │            │        │  紀錄及明細（偵卷第│            │
│    │            │            │        │  5 頁）。          │            │
│    │            │            │        │⑷通訊軟體LINE對話紀│            │
│    │            │            │        │  錄譯文（見偵卷第30│            │
│    │            │            │        │  頁）              │            │
│    │            │            │        │⑸陳紹安Gmail 列印之│            │
│    │            │            │        │  賣貨便訂單成立及訂│            │
│    │            │            │        │  單已送達通知資料（│            │
│    │            │            │        │  見偵卷第62至63頁）│            │
│    │            │            │        │  。                │            │
│    │            │            │        │⑹LINE對話紀錄畫面翻│            │
│    │            │            │        │  拍照片4 張（見偵卷│            │
│    │            │            │        │  第76頁正反面）。  │            │
├──┼──────┼──────┼────┼──────────┼──────┤
│ 12 │王言皓於108 │陳紹安於108 │王言皓以│⑴被告於警詢、偵查及│王言皓販賣第│
│    │年12月15日上│年12月17日下│300 元之│  審理中之自白（見偵│二級毒品，累│
│    │午11時38分許│午4 時1 分許│價格，販│  卷第9 至12頁、第14│犯，處有期徒│
│    │，在富營門市│，在金倫門市│售重量不│  至17頁、第98頁正反│刑參年。未扣│
│    │寄出右列甲基│領取。      │詳之甲基│  面；訴字卷第156 頁│案之犯罪所得│
│    │安非他命。  │            │安非他命│  、第204 、206 、23│新臺幣參佰元│
│    │            │            │給陳紹安│  5 頁）。          │沒收，於全部│
│    │            │            │。      │⑵證人陳紹安於警詢及│或一部不能沒│
│    │            │            │        │  偵查中之證述（見偵│收或不宜執行│
│    │            │            │        │  卷第46至49頁、第91│沒收時，追徵│
│    │            │            │        │  至94頁）。        │其價額。    │
│    │            │            │        │⑶統一超商賣貨便交易│            │
│    │            │            │        │  紀錄及明細（偵卷第│            │
│    │            │            │        │  5 頁）。          │            │
│    │            │            │        │⑷通訊軟體LINE對話紀│            │
│    │            │            │        │  錄譯文（見偵卷第30│            │
│    │            │            │        │  、32頁）          │            │
│    │            │            │        │⑸陳紹安Gmail 列印之│            │
│    │            │            │        │  賣貨便訂單成立及賣│            │
│    │            │            │        │  家完成寄貨訂單通知│            │
│    │            │            │        │  資料（見偵卷第64至│            │
│    │            │            │        │  65頁）。          │            │
│    │            │            │        │⑹LINE對話紀錄畫面翻│            │
│    │            │            │        │  拍照片4 張（見偵卷│            │
│    │            │            │        │  第77頁正反面）。  │            │
├──┼──────┼──────┼────┼──────────┼──────┤
│ 13 │王言皓於108 │陳紹安於108 │王言皓以│⑴被告於警詢、偵查及│王言皓販賣第│
│    │年12月20日凌│年12月22日上│500 元之│  審理中之自白（見偵│二級毒品，累│
│    │晨4 時許，在│午11時52分許│價格，販│  卷第9 至12頁、第14│犯，處有期徒│
│    │新北市泰山區│，在金倫門市│售重量不│  至17頁、第98頁正反│刑參年柒月。│
│    │工專路68號、│領取。      │詳之甲基│  面；訴字卷第156 頁│未扣案之犯罪│
│    │70號統一超商│            │安非他命│  、第204 、206 、23│所得新臺幣伍│
│    │明志門市寄出│            │給陳紹安│  5 頁）。          │佰元沒收，於│
│    │右列甲基安非│            │。      │⑵證人陳紹安於警詢及│全部或一部不│
│    │他命。      │            │        │  偵查中之證述（見偵│能沒收或不宜│
│    │            │            │        │  卷第46至49頁、第91│執行沒收時，│
│    │            │            │        │  至94頁）。        │追徵其價額。│
│    │            │            │        │⑶統一超商賣貨便交易│            │
│    │            │            │        │  紀錄及明細（偵卷第│            │
│    │            │            │        │  5 頁）。          │            │
│    │            │            │        │⑷通訊軟體LINE對話紀│            │
│    │            │            │        │  錄譯文（見偵卷第32│            │
│    │            │            │        │  至33頁）          │            │
│    │            │            │        │⑸陳紹安Gmail 列印之│            │
│    │            │            │        │  賣貨便訂單成立及訂│            │
│    │            │            │        │  單已送達通知資料（│            │
│    │            │            │        │  見偵卷第66至67頁）│            │
│    │            │            │        │  。                │            │
│    │            │            │        │⑹LINE對話紀錄畫面翻│            │
│    │            │            │        │  拍照片3 張（見偵卷│            │
│    │            │            │        │  77頁反面至第78頁）│            │
│    │            │            │        │  。                │            │
├──┼──────┼──────┼────┼──────────┼──────┤
│14  │王言皓於108 │陳紹安於108 │王言皓以│⑴被告於警詢、偵查及│王言皓販賣第│
│    │年12月23日下│年12月25日上│140 元之│  審理中之自白（見偵│二級毒品，累│
│    │午4 時12分許│午10時44分許│價格，販│  卷第9 至12頁、第14│犯，處有期徒│
│    │，在富營門市│，在金倫門市│售重量0.│  至17頁、第98頁正反│刑貳年拾月。│
│    │寄出右列甲基│領取。      │2 公克之│  面；訴字卷第156 頁│未扣案之犯罪│
│    │安非他命。  │            │甲基安非│  、第204 至205 頁、│所得新臺幣壹│
│    │            │            │他命給陳│  第235頁）。       │佰肆拾元沒收│
│    │            │            │紹安。  │⑵證人陳紹安於警詢及│，於全部或一│
│    │            │            │        │  偵查中之證述（見偵│部不能沒收或│
│    │            │            │        │  卷第46至49頁、第91│不宜執行沒收│
│    │            │            │        │  至94頁、第138 頁）│時，追徵其價│
│    │            │            │        │  。                │額。        │
│    │            │            │        │⑶統一超商賣貨便交易│            │
│    │            │            │        │  紀錄及明細（偵卷第│            │
│    │            │            │        │  5 頁）。          │            │
│    │            │            │        │⑷通訊軟體LINE對話紀│            │
│    │            │            │        │  錄譯文（見偵卷第33│            │
│    │            │            │        │  頁）。            │            │
│    │            │            │        │⑸陳紹安Gmail 列印之│            │
│    │            │            │        │  賣貨便訂單成立及賣│            │
│    │            │            │        │  家完成寄貨訂單通知│            │
│    │            │            │        │  資料（見偵卷第68至│            │
│    │            │            │        │  69頁）。          │            │
│    │            │            │        │⑹LINE對話紀錄畫面翻│            │
│    │            │            │        │  拍照片3 張（見偵卷│            │
│    │            │            │        │  78頁反面至第79頁）│            │
│    │            │            │        │  。                │            │
└──┴──────┴──────┴────┴──────────┴──────┘